臺灣彰化地方法院刑事判決　　　　　　　　　　　　九十一年度易字第一五一號
　　公　訴　人　臺灣彰化地方法院檢察署檢察官
　　被　　　告　乙○○
右列被告因竊盜案件，經檢察官聲請簡易判決處刑（九十一年度偵字第二九七七號）
，本院改依通常程序審理判決如左：
    主  文
乙○○竊盜，處拘役參拾日，如易科罰金，以參佰元折算壹日。緩刑貳年。
    事  實
一、乙○○以其個人之電腦設備連接網際網路至中華網龍股份有限公司（下稱中華網
    龍公司）裝置之「金庸群俠傳」線上遊戲伺服主機，於申設帳號為ＧＮ５９９９
    ９６號後，以「聶風－無名」之角色參與線上遊戲，因其遊戲等級較低，需要等
    級較高之線上遊戲者之高級設備、道具，以便協助其製造個人之設備、道具，適
    因前曾與線上遊戲角色為「虛竹－和尚」之甲○○，在彼此不知真實姓名之情形
    下聯繫，因而得悉由陳維豪所申請，現由甲○○所使用之帳號ＧＮ５５４４７０
    號及其密碼，其後乙○○為直接取得上開ＧＮ５５４４７０帳號內之遊戲設備、
    道具，未經甲○○之同意，竟意圖為自己不法之所有，於民國九十一年二月一日
    十二時許起至同日十三時許止，在彰化縣福興鄉○○村○○街一四八號住處，利
    用其個人電腦設備，輸入其先前得知之帳號ＧＮ５５４４７０號及其密碼，連線
    至「金庸群俠傳」線上遊戲伺服主機，並將甲○○於上開帳號中所有之烏金披風
    、夢天護手、霹魂戒、木製護頸、藍天項鍊、粹雪帶、烏金、無煙炭、玄鐵礦、
    白炭、緞面狐袍、戰鬥服、飛馬靴、乾坤袋、混元爪、替身娃娃等藉電磁記錄而
    存在之遊戲裝備、道具，以「託鏢」之方式移轉至自己申設之前開ＧＮ５９９９
    ９６號帳號內，據為己用，而竊取上開以動產論之電磁紀錄，嗣經甲○○於同日
    十五時許，在住處連線至「金庸群俠傳」遊戲網站參與遊戲時，察覺其遊戲裝備
    、道具遭竊而報警循線查獲。
二、案經甲○○訴由新竹縣警察局移送臺灣彰化地方法院檢察署檢察官偵查起訴。
    理  由
一、訊據被告乙○○供承於右揭時、地利用其個人電腦設備，輸入其先前得知之帳號
    ＧＮ５５４４７０號及其密碼，連線至「金庸群俠傳」線上遊戲伺服主機，未經
    甲○○之同意，將如事實欄所載之藉電磁記錄而存在之遊戲裝備、道具，以「託
    鏢」之方式移轉至自己所申設之前開ＧＮ５９９９９６號帳號內，供己使用等情
    ，雖否認有何竊盜犯行，辯稱：伊只是借用前揭遊戲裝備、道具來製造虛擬新人
    物所需要的設備、道具云云。惟查：右揭事實，業據被告供承如前所述，核與告
    訴人於警訊時指訴並未同意被告將其使用帳號內之遊戲裝備、道具移轉至被告之
    帳號等情相符，並有內容載有如事實欄所載之遊戲裝備、道具，確於上開時間自
    帳號ＧＮ５５４４７０號，以「託鏢」方式移轉至帳號ＧＮ５９９９９６號處之
    中華網龍公司「金庸群俠傳」玩家調閱基本資料證明書及協查函一份附卷可資佐
    證，參以被告於事前未經告訴人同意即逕自移轉上開告訴人之遊戲裝備、道具，
    事後復未立即將上情告知告訴人，且持續留存上開遊戲裝備、道具於個人所申設
    之帳號內供自己使用至少約一個月之時間，衡諸常情實難認其僅係借用而無不法
    所有之意圖等情，被告空言否認前揭竊盜犯行，要無足取；綜上所述，本件事證
    明確，被告右揭犯行洵堪認定，應予依法論科。
二、按刑法第三百二十三條規定「電磁紀錄」關於竊盜章之罪，以動產論，是電磁紀
    錄雖為無體物，仍為竊盜罪之客體。核被告乙○○所為，係犯刑法第三百二十條
    第一項之竊盜罪。爰審酌被告犯罪之動機、目的、方法、手段、品行、所生危害
    、所得利益、犯後態度及現已將上開遊戲裝備、道具返還告訴人等一切情狀，量
    處如主文所示之刑，並諭知易科罰金之折算標準，以示懲儆。另查被告前未曾受
    有期徒刑以上刑之宣告，有臺灣彰化地方法院檢察署刑案資料查註紀錄表及臺灣
    高等法院被告全國前案紀錄表可憑，其因一時失慮致罹刑章，經此偵、審教訓，
    當知所警惕，信無再犯之虞，本院認對其所宣告之刑，以暫不執行為適當，爰併
    予宣告緩刑二年，以啟自新。
據上論斷，應依刑事訴訟法第二百九十九條第一項前段，刑法第三百二十條第一項、
第四十一條第一項前段、第七十四條第一款，罰金罰鍰提高標準條例第一條前段、第
二條，判決如主文。
本案經檢察官黃淑媛到庭執行職務。
中      華      民      國    九十一    年     十二     月    二十五    日
                                臺灣彰化地方法院刑事第三庭
                                    法      官  李  進  清
右正本證明與原本無異。
如不服本判決，應於判決送達後十日內向本院提出上訴狀( 須附繕本 )。
告訴人或被害人對於判決如有不服具備理由請求檢察官上訴者，其上訴期間之計算係
以檢察官收受判決正本之日期為準。
                                    法院書記官  張  木  松
中      華      民      國    九十一    年     十二     月    二十六    日
刑法第三百二十條
意圖為自己或第三人不法之所有，而竊取他人之動產者，為竊盜罪，處五年以下有期
徒刑、拘役或五百元以下罰金。
意圖為自己或第三人不法利益，而竊佔他人之不動產者，依前項之規定處斷。
前二項之未遂犯罰之。
